【裁判字號】    91,易,2875
【裁判日期】    920306
【裁判案由】    詐欺
【裁判全文】
臺灣板橋地方法院刑事判決                        九十一年度易字第二八七五號
    公  訴  人  臺灣板橋地方法院檢察署檢察官
    被      告  甲○○
    選任辯護人  劉添錫
右列被告因詐欺案件，經檢察官提起公訴（九十年度偵緝字第一一六Ｏ號），本院判
決如左：
    主  文
甲○○連續意圖為自己不法之所有，以詐術使人將本人之物交付，處有期徒刑柒月。
    事  實
甲○○於民國（下同）八十九年一月間，透過友人之介紹認識乙○○，竟基於為自己
不法所有之概括犯意，連續於八十九年四月七日、八十九年五月五日，在乙○○台北
市○○○路○段二二三巷三八號六樓住處向其佯稱，因在台北縣三峽鎮購買土地，已
支付部分價金，尾款不足，只短少新台幣（下同）一百八十三萬元，希望乙○○能提
供資金供其短期週轉，一個月內必能還款，並提出其他筆土地所有權狀，保證自己資
力充足，乙○○因而陷於錯誤，如數借款予甲○○，詎甲○○取得借款後，屆期竟不
依約清償，且避不見面，乙○○查證甲○○所提出之土地明細雖有五十三筆，卻或為
農業用地，或持分甚微，總價值不高，始知受騙，經訴由偵查起訴。
    理  由
一、右揭事實，業據證人乙○○結指證述：當時被告說他要買土地，如果他沒有錢繳
    ，他的前金會被沒收，所以我就借他，他當時有拿五十三筆土地權狀給我看，博
    取我的信任，表示他有償債的能力，後來我去查這五十三筆的價值不到二十萬元
    等語明確，被告甲○○矢口否認有何詐欺犯行，辯稱：我當初是跟告訴人說借錢
    要開發土地，不是跟她說我要買土地，我是要經營休閒農場，原本答應農會貸款
    撥下來後即還錢，但後來農會不願意貸款，休閒農場整地上遇到困難，所以沒辦
    法還款云云，惟本院於九十一年十一月二十八日當庭諭知被告提出當初整地相關
    知費用單據，和經營農場的規劃證明，被告於九十二年二月二十七日審理時，仍
    未能提出，其所述要經營休閒農場，因整地遇到困難，才沒進行云云，即難採信
    。又被告借款時，承諾於一個月內還款，有借據可稽，並提出五十三筆土地明細
    取信告訴人，然至今距借款時已三年猶未全額清償（遲至九十二年二月十七日本
    院審理前十天，始還款告訴人五十萬元），且土地持分甚微，總價值不高，足認
    被告係以多筆土地資料取信告訴人，然於借款時即無清償之能力，亦無清償之意
    思，其不法所有之意圖應堪認定。此外，復有本院囑託查封登記函及所附土地明
    細可稽，被告詐欺取財犯行洵堪認定。
二、被告係犯刑法第三百三十九條第一項之詐欺取財罪。其先後二次詐欺行為，時間
    緊接，所犯構成要件相同，顯係基於概括犯意為之，應依連續犯規定論處，並加
    重其刑。爰審酌被告捏造投資計畫，向告訴人借款一百八十三萬元，得款後避不
    見面之犯罪動機、目的、手段，犯罪所生之損害非輕，且犯罪後否認犯行，亦未
    積極與告訴人和解，態度並非良好等一切情狀，量處如主文所示之刑。
據上論斷，應依刑事訴訟法第二百九十九條第一項前段，刑法第五十六條、第三百三
十九條第一項，罰金罰鍰提高標準條例第一條前段，判決如主文。
本案經檢察官陳炎辰提起公訴，檢察官朱帥俊到庭執行職務。
中      華      民      國    九十二    年      三      月      六      日
                                          法  官    蕭  一  弘
右正本證明與原本無異。
如不服本判決，應於判決送達後十日內，向本院提出上訴狀。
                                          書記官    郭  玉  芬
中  華    民    國      八十        年              月              日
附錄法條
刑法第三百三十九條
意圖為自己或第三人不法之所有，以詐術使人將本人或第三人之物交付者，處五年以
下有期徒刑、拘役或科或併科一千元以下罰金。
以前項方法得財產上不法之利益或使第三人得之者亦同。
前二項之未遂犯罰之。


司法院資訊處製作；財團法人民間司法改革基金會備份。
